臺灣高雄地方法院刑事判決　　　　　　　　　　　　九十一年度易字第一八九號
　　公　訴　人　臺灣高雄地方法院檢察署檢察官
　　被　　　告　甲○○
右列被告因竊盜案件，經檢察官提起公訴（民國九十一年度偵字第四一五二號），本
院判決如左：
    主  文
甲○○攜帶兇器竊盜，未遂，處有期徒刑伍月，如易科罰金以佰元折算壹日，緩刑
年。扣案之十字起子、一字起子、Ｔ型扳手、曬衣架各壹支、剪刀貳把、手電筒貳
支、手套壹只均沒收。
    事  實
一、甲○○意圖為自已不法之所有，於民國九十一年二月二十二日凌晨二時許，持其
    所有之曬衣架一支、手電筒二支、手套一只及客觀上對人之生命、身體、安全構
    成威脅可供兇器使用之十字起子、一字起子、Ｔ型扳手各一支、剪刀二把，在高
    雄縣鳳山市○○路三一四號前，見劉梅雀所有，由其子乙○○使用之車牌號碼八
    Ｓ─五三二一號自用小客車停放路旁，無人看管之際，以前開曬衣架撬壞引擎蓋
    鎖，足以生損害於劉梅雀及乙○○，正欲破壞汽車防盜器，著手竊取車內物品時
    ，因防盜器發出聲響而為乙○○發現，甲○○立即逃跑，至高雄縣鳳山市○○路
    三四○巷內為乙○○逮捕，報警處理，而未得手，並扣得甲○○所有供其竊盜所
    用之十字起子、一字起子、Ｔ型扳手、曬衣架各一支、剪刀二把、手電筒二支、
    手套一只等物。
二、案經乙○○訴由高雄縣警察局鳳山分局移送臺灣高雄地方法院檢察署檢察官偵查
    起訴。
    理  由
一、右揭犯罪事實，業據被告甲○○於警、偵訊及本院審理中坦白承認（見警卷第一
    、二頁，偵卷第四頁，本院九十一年五月八日審判筆錄），核與告訴人乙○○於
    警、偵訊中指述之情節相符（見警卷第三、四，偵卷第十三、十四頁），復有照
    片一張附卷及被告甲○○所有供其毀損汽車引擎蓋及行竊所用之十字起子、一字
    起子、Ｔ型扳手、曬衣架各一支、剪刀二把、手電筒二支、手套一只等物扣案可
    資佐證，被告之自白與事實相符，自可採為認定事實之依據。本件事證明確，被
    告上開竊盜及毀損犯行，均堪認定，應予依法論科。
二、按刑法第三百二十一條第一項第三款之攜帶兇器竊盜罪，係以行為人攜帶兇器竊
    盜為其加重條件，此所謂之兇器，其種類並無限制，凡客觀上足以對人之生命、
    身體、安全構成威脅，具有危險性之兇器均屬之，且祇須行竊時攜帶此種具有危
    險性之兇器為已足，並不以攜帶之初有行兇之意圖為必要，螺絲起子為足以殺傷
    人生命、身體之器械，顯為具有危險性之兇器（最高法院七十九年台上字第五二
    五三號判例參照）。故本案被告甲○○行竊時所持用之一字起子、十字起子、Ｔ
    型扳手、剪刀二把，雖係供其行竊之工具，然上開工具均屬金屬材質，質地尖硬
    ，且均長約一、二十公分左右，業經本院審理中勘驗屬實（九十一年五月八日審
    判筆錄），並有照片附於警卷可稽，客觀上自足以對人之生命、身體、安全構成
    威脅，均為兇器之一種，至為明確，被告甲○○攜帶兇器毀損汽車之引擎蓋鎖，
    著手竊盜而未得逞，核其所為，係犯刑法第三百二十一條第二項、第一項第三款
    之攜帶兇器竊盜未遂罪及同法第三百五十四條毀損罪。被告所犯上開二罪間，有
    方法結果之牽連關係，為牽連犯，應從一重之攜帶兇器竊盜未遂罪處斷。被告甲
    ○○已著手於竊盜行為之實行而不遂，為未遂犯，爰依刑法第二十六條前段規定
    減輕其刑。審酌被告前無犯罪前科，有台灣高等法院被告全國前案紀錄表、臺灣
    高雄地方法院檢察署刑案資料查註紀錄表等在卷可參，素行良好，尚未竊得財物
    即遭發現，告訴人所受之損害不大，且犯後已坦承犯行，深表悔悟，並與告訴人
    達成民事和解，有和解書一份附於審卷可按，態度良好等情狀，量處如主文所示
    之刑，並諭知易科罰金之折算標準。又被告前未曾受有期徒刑以上刑之宣告，有
    臺灣高等法院被告全國前案紀錄表一份在卷可稽，因一時失慮，偶罹刑典，事後
    已坦承犯行，且深具悔意，並與告訴人達成民事和解，已如前述，信其經此次起
    訴、審判及刑之宣告後，應知所警惕而無再犯之虞，故本院認對其所宣告之刑，
    以暫不執行為當，併予以宣告緩刑三年，以啟自新。扣案之十字起子、一字起子
    、Ｔ型扳手、鐵製曬衣架各一支、剪刀二把、手電筒二支、手套一只，係被告所
    有供犯罪所用之物，業據被告陳明在卷，爰依刑法第三十八條第一項第二款併予
    宣告沒收。
據上論斷，應依刑事訴訟法第二百九十九條第一項前段，刑法第三百二十一條第二項
第一項第三款、第三百五十四條、第五十五條、第二十六條前段、第四十一條第二項
、第七十四條第一款、第三十八條第一項第二款，罰金罰鍰提高標準條例第一條前段
、第二條，判決如主文。
本案經檢察官朱秋菊到庭執行職務。
中      華      民      國      九十一      年      五    月    十四    日
                                  臺灣高雄地方法院刑事庭
                                      法  官    涂裕洪
右為正本，係照原本作成，證明與原本無異。
如不服本判決，應於送達後十日內，向本院提出上訴狀。
                                      書記官    賴佳慧
中      華      民      國      九十一      年      五    月    十五    日
附錄本判決論罪科刑法條：
刑法第三百二十一條：
  犯竊盜罪而有左列情形之一者，處六月以上五年以下有期徒刑：
  一、於夜間侵入住宅或有人居住之建築物、船艦，或隱匿其內而犯之者。
  二、毀越門扇、牆垣或其他安全設備而犯之者。
  三、攜帶兇器而犯之者。
  四、結夥三人以上而犯之者。
  五、乘火災、水災或其他災害之際而犯之者。
  六、在車站或埠頭而犯之者。
  前項之未遂罰之。
